# 委托贷款利息

提问人：haikuotiangaohe 时间：2021-01-21 13:33:05
陈版主您好！请问下收到的委托贷款利息在利息收入列式，现金流量表及现金流量表附表如何列式？

回答人：chenyiwei
委托贷款利息收入一般列入“财务费用——利息收入”。在现金流量表中作为取得投资收益收到的现金列示，仍归属于投资活动。